【裁判字號】    98,易,395
【裁判日期】    990621
【裁判案由】    傷害等
【裁判全文】
臺灣花蓮地方法院刑事判決               98年度易字第395號
公  訴  人  臺灣花蓮地方法院檢察署檢察官
被      告  丙○○
上列被告因傷害等案件，經檢察官提起公訴（98年度偵字第3843
號、98年度偵字第3850號、98年度偵字第4008號），被告於準備
程序進行中，就被訴事實為有罪之陳述，經本院裁定改以簡式審
判程序進行審理，並判決如下：
    主  文
丙○○犯恐嚇危害安全罪，共罪，各處拘役貳拾日，如易科罰
金，均以新臺幣壹仟元折算壹日；又犯毀損他人物品罪，處拘役
貳拾日，如易科罰金，以新臺幣壹仟元折算壹日；又犯傷害罪，
處有期徒刑貳月，如易科罰金，以新臺幣壹仟元折算壹日；又犯
犯毀損他人物品罪，共貳罪，各處拘役拾日，如易科罰金，均
以新臺幣壹仟元折算壹日。拘役部分，應執行拘役壹佰壹拾日，
如易科罰金，以新臺幣壹仟元折算壹日。
    事  實
一、丙○○與乙○○原為夫妻關係，於民國97年7月16 日離婚，
    其等具有家庭暴力防治法第3條第1款所定之家庭成員關係。
    詎丙○○於離婚後，因心有未平，竟為下列行為：
（一）丙○○先後基於恐嚇危害安全之犯意，分別於附表一至附
      表三所示之時間，以其所使用之門號0000000000號行動電
      話，傳送如附表一至附表三所示之簡訊內容，至乙○○所
      使用之門號0000000000號行動電話，均致乙○○心生畏懼
      而致生危害於安全。
（二）丙○○又於98年8月12日晚間9時16分許，以簡訊約乙○○
      在花蓮縣花蓮市○○街143 號之騎樓下見面，惟雙方見面
      後不歡而散，丙○○惱羞成怒，竟基於毀損之犯意，於同
      日晚間11時30分許，持鋁棒砸毀乙○○所有並停放於上址
      之車牌號碼AN7-018 號重型機車之儀表板、後視鏡及煞車
      燈。
（三）丙○○復因認乙○○係聽信於甲○○、錢日春（98 年8月
      28日改名為丁○○，下仍稱錢日春），始與其離婚，遂於
      98年8 月13日凌晨0 時許，至甲○○位於花蓮縣吉安鄉○○路○段389巷2號之住處外，欲持上開鋁棒毆打甲○○，
      因甲○○見狀閃避，丙○○即轉而基於傷害錢日春身體之
      犯意，持上開鋁棒毆打錢日春，致錢日春受有左肩部挫傷
      、右前臂挫傷、腰部挫傷等傷害。
（四）丙○○另基於毀損他人物品之犯意，於98年8月13日凌晨0
      時許至同日凌晨3時許之期間內，先後2次至花蓮縣吉安鄉
      ○○路○段389巷2號甲○○住處外，分別持上開鋁棒砸毀
      甲○○住處之大門、氣窗、紗窗、門前檳榔攤，以及錢日
      春所有停放在甲○○住處前之車牌號碼IX -9261號自小客
      車前後擋風玻璃、左側車窗。
二、案經乙○○、甲○○、錢日春訴由花蓮縣警察局吉安分局報
    告臺灣花蓮地方法院檢察署檢察官偵查起訴。
    理  由
壹、程序事項：
    按被告丙○○所犯非死刑、無期徒刑、最輕本刑為3 年以上
    有期徒刑之罪，或高等法院管轄第一審之案件，被告於本院
    準備程序中，就被訴事實為有罪之陳述，經告以簡式審判程
    序之旨，並聽取檢察官、被告之意見後，本院裁定進行簡式
    審判程序審理，是本件之證據調查，依刑事訴訟法第273 條
    之2規定，不受同法第159條第1項、第161條之2、第161條之
    3、第163條之1及第164條至第170 條規定之限制，合先敘明
    。
貳、實體事項：
一、上開犯罪事實業據被告丙○○於本院準備程序及審理中坦承
    不諱，核與告訴人乙○○、甲○○、錢日春於警詢、偵查及
    本院準備程序中指述情節相符，且有告訴人乙○○所使用之
    門號0000000000號行動電話螢幕翻拍照片10張、毀損上開物
    品之現場照片12張及告訴人錢日春之診斷證明書1 紙附卷可
    稽，足徵被告之自白核與事實相符，堪以採信。本案事證明
    確，被告之犯行洵堪認定，應依法論科。
二、核被告於犯罪事實一、（一）所為，均係犯刑法第305 條之
    恐嚇危害安全罪；其於犯罪事實一、（二）及（四）所為，
    均係犯刑法第354 條之毀損他人物品罪；其於犯罪事實一、
    （三）所為，係犯刑法第277條第1項之普通傷害罪。又被告
    與告訴人乙○○原係夫妻，於97年7月16日離婚，故其2人具
    有家庭暴力防治法第3條第1款所定之家庭成員關係；被告對
    於告訴人乙○○所為上開犯罪行為，亦屬家庭暴力防治法第
    2條第2款所規定之家庭暴力罪，惟因家庭暴力防治法對於家
    庭暴力罪並無科處刑罰之規定，是僅分別依刑法恐嚇危害安
    全罪及毀損罪之規定予以論處即可。再按行為人以數行為於
    同時同地或密切接近之時地實施，侵害同一之法益，各行為
    之獨立性極為薄弱，依一般社會健全觀念，在時間差距上，
    難以強行分開，在刑法評價上，以視為數個舉動之接續施行
    ，合為包括之一行為予以評價較為合理者，為接續犯，此有
    最高法院86年臺上字第3295號判例意旨可參。查被告分別於
    犯罪事實一、（一）之附表一所示之時間，先後2 次發送如
    附表一所示之恐嚇簡訊內容予告訴人乙○○；於附表二所示
    之時間，先後2 次發送如附表二所示之恐嚇簡訊內容予告訴
    人乙○○；於附表三所示之時間，先後3 次發送如附表三所
    示之恐嚇簡訊內容予告訴人乙○○，各均屬時間緊接，且各
    均係基於與告訴人乙○○感情失和之原因所為，均應係基於
    同一恐嚇危害安全之犯意接續為之，應各僅論以接續犯之實
    質上一罪為已足。被告所犯上開3 件恐嚇危害安全罪（恐嚇
    乙○○）、3 件毀損罪（毀損乙○○、甲○○、錢日春之物
    品）、1 件傷害罪（傷害錢日春），犯意個別，行為互殊，
    均應予分論併罰。至被告雖經診斷罹有躁鬱症，此有國軍花
    蓮醫院99年3月16日醫花醫勤字第099000674號函暨被告就醫
    資料附卷可按，然查，躁鬱症患者並非隨時隨地處於病發狀
    態，若非處於病發狀況，其思慮、言行、舉止並無障礙，知
    覺、理會、判斷能力亦不遜於常人，此可由被告上開就醫資
    料之部分紀錄可證，且被告於本院審理時，應對回答皆屬正
    常流暢，且尚知於認罪後另為緩刑之請求（參99年5月4日審
    判筆錄），益資說明被告並非隨時處於病發狀態。此外，復
    查無其他事證足證被告於行為時有因精神障礙或其他心智缺
    陷，致不能辨識其行為違法或欠缺依其辨識而行為之能力，
    或上開能力顯著降低之情事，自無援引刑法第19條減免其刑
    之必要，附此敘明。爰審酌被告前曾因施用毒品經法院送觀
    察勒戒處分，素行非佳，有台灣高等法院被告前案紀錄表 1
    份存卷可按，其雖與告訴人乙○○原為夫妻關係，惟曾因對
    告訴人乙○○實施家庭暴力行為，經告訴人乙○○向法院聲
    請核發保護令獲准，該保護令雖已失效，然被告當應知所警
    惕，卻仍無法理性控制情緒，進而對告訴人乙○○施加恐嚇
    與毀損家庭暴力行為，並遷怒告訴人甲○○、錢日春，而毀
    損渠等所有之物品，甚而傷害告訴人錢日春之身體，行為實
    無足取；並審酌其犯罪之動機、手段、所生危害，且迄今未
    賠償告訴人損害，暨其犯罪後坦承犯行，態度尚稱良好等一
    切情狀，量處如主文所示之刑，並均諭知易科罰金之折算標
    準，及就拘役部分定其應執行刑，及諭知易科罰金之折算標
    準，以示懲儆。至被告持以毀損告訴人物品及傷害告訴人身
    體所用之鋁棒，並未扣案，且無證據證明係被告所有，亦非
    違禁物，為免將來執行困難，爰不予宣告沒收，附此敘明。
三、依刑事訴訟法第284條之1、第273條之1第1項、第299 條第1
    項前段，刑法305條、第354條、第277條第1項、第41 條第1
    項前段、第51條第6款、第10款，刑法施行法第1條之1 之規
    定，判決如主文。
本案經檢察官簡淑如到庭執行職務。
中    華    民    國    99    年    6     月    21    日
                  刑事第一庭    法  官  陳世博
以上正本證明與原本無異。
如不服本判決應於收受送達後10日內向本院提出上訴書狀，並應
敘述具體理由。其未敘述上訴理由者，應於上訴期間屆滿後20日
內向本院補提理由書(均須按他造當事人之人數附繕本)「切勿逕
送上級法院」。告訴人或被害人如對於本判決不服者，應具備理
由請求檢察官上訴，其上訴期間之計算係以檢察官收受判決正本
之日期為準。
中    華    民    國    99    年    6     月    21    日
                                書記官
附表一：
┌──┬─────┬───────────────────┐
│編號│時間      │恐嚇簡訊內容                          │
├──┼─────┼───────────────────┤
│1   │98年6月3日│我明天帶槍                            │
│    │7時22分   │                                      │
├──┼─────┼───────────────────┤
│2   │98年6月3日│我要打死你阿姨                        │
│    │7時32分   │                                      │
└──┴─────┴───────────────────┘
附表二：
┌──┬─────┬───────────────────┐
│編號│時間      │恐嚇簡訊內容                          │
├──┼─────┼───────────────────┤
│1   │98年8月5日│好阿，全死，幹，不要談了。你們全逃亡  │
│    │15時49分  │                                      │
├──┼─────┼───────────────────┤
│2   │98年8月5日│你就是這樣，沒看到我發瘋，不信        │
│    │16時11分  │                                      │
└──┴─────┴───────────────────┘
附表三：
┌──┬─────┬───────────────────┐
│編號│時間      │恐嚇簡訊內容                          │
├──┼─────┼───────────────────┤
│1   │98年8月7日│晚上，一定砸車                        │
│    │21時54分  │                                      │
├──┼─────┼───────────────────┤
│2   │98年8月7日│那就不必談，看結果吧！連親友一起來    │
│    │22時19分  │                                      │
├──┼─────┼───────────────────┤
│3   │98年8月7日│是你，全是你，我有一天，會讓妳跪地求饒│
│    │22時28分  │                                      │
└──┴─────┴───────────────────┘
附錄本件論罪法條全文：
中華民國刑法第305條
以加害生命、身體、自由、名譽、財產之事，恐嚇他人致生危害
於安全者，處 2 年以下有期徒刑、拘役或 3 百元以下罰金。
刑法第354條
毀棄、損壞前二條以外之他人之物或致令不堪用，足以生損害於
公眾或他人者，處2年以下有期徒刑、拘役或5百元以下罰金。
刑法第277條
傷害人之身體或健康者，處 3 年以下有期徒刑、拘役或 1 千元
以下罰金。
犯前項之罪因而致人於死者，處無期徒刑或 7 年以上有期徒刑；
致重傷者，處 3 年以上 10 年以下有期徒刑。

司法院資訊處製作；財團法人民間司法改革基金會備份。
